【裁判字號】    89,易,1300
【裁判日期】    890825
【裁判案由】    竊盜
【裁判全文】
臺灣桃園地方法院刑事判決                        八十九年度易字第一三號
    公訴人  臺灣桃園地方法院檢察署檢察官
    被  告  甲○○
右列被告因竊盜案件，經檢察官提起公訴（八十九年度偵字第五七九六號、八十九年
度偵緝字第三三二號）及台灣台東地方法院檢察署移送併案審理（八十九年度偵字第
一三一七號），本院判決如左：
        主  文
甲○○連續踰越安全設備竊盜，累犯，處有期徒刑參年，並於刑之執行前令入勞動場
所強制工作參年，扣案之鑰匙貳支均沒收。
        事  實
一、甲○○前於民國（下同）八十年間因竊盜案件，經臺灣臺中地方法院判處有期徒
    刑四年確定，並於八十年九月十二日入監執行，後於八十二年五月二十九日假釋
    出監，再經撤銷假釋後，復於八十五年十二月三十日入監執行，而於八十六年八
    月五日再經假釋付保護管束，至八十七年九月十九日執行完畢（未再經撤銷假釋
    ，以執行完畢論），竟仍不知悛悔，復基於為自己不法所有之概括犯意，於（一
    ）八十八年十二月十七日上午十時許，在新竹縣口湖鄉○○路六五號旁，持其所
    有自備鑰匙乙支，竊得ＪＹ─７１５７號自用小貨車乙輛，供己日常代步之用，
    嗣於八十九年一月八日晚上十一時三十分許，甲○○駕駛上開自用小貨車行經桃
    園縣觀音鄉○○○路一號旁時，為警攔檢查悉上情，並扣得上開自用小貨車乙輛
    （業據所有人丙○○領回）及上開鑰匙乙支。（二）八十九年三月三日下午二時
    許，在桃園縣桃園市○○街一三二號前，持其所有自備鑰匙乙支，竊得ＬＪ─六
    一九七號自用小貨車乙輛，供己日常代步之用，嗣於同年月十六日晚上十一時三
    十分許，甲○○駕駛上開自用小貨車至苗栗縣通霄鎮五年里觀音亭廣場休息時，
    為警到場巡邏查悉上情（惟甲○○於警訊時冒用其兄古錦煌名義應訊，並偽造其
    署押部分，未據偵查起訴），並扣得上開自用小貨車乙輛（業據所有人蔡祈新領
    回）及上開鑰匙乙支。（三）八十九年三月二十一日上午七時許，在台北市士林
    區○○○路○段一四六號前，徒手竊得ＥＣ─００４１號自用小貨車乙輛，供己
    日常代步之用，嗣於同年月二十四日上午八時許，甲○○駕駛上開自用小貨車停
    放在苗栗縣通霄鎮福源里六鄰五七號旁時，為當場民眾羅國勳查覺有異報警到場
    處理時，甲○○即行棄車逃離現場，而扣得上開自用小貨車乙輛（業據所有人謝
    永成領回）。（四）八十九年四月十四日下午四時二十分許，徒手攀爬踰越桃園
    縣觀音鄉○○○路三三號「春翊有限公司（已停工休業中，下稱春翊公司）」之
    鐵欄杆安全設備後，進入春翊公司辦公室內，先行竊得春翊公司所有尼龍手套乙
    付、紅色扳手、尖嘴鉗及鏍絲起子各乙支後，再持以拆解竊取春翊公司所有廠房
    內二層鍋機器乙部時（已行拆下鏍絲乙個），為春翊公司股東乙○○巡邏發覺上
    情報警當場查獲上情，並扣得上開鏍絲乙個、尼龍手套乙付、紅色扳手、尖嘴鉗
    及鏍絲起子各乙支（均據春翊公司股東乙○○領回）。
二、案經桃園縣警察局大園分局報請臺灣桃園地方法院檢察署檢察官偵查起訴及台灣
    台東地方法院移送併案審理。
        理  由
一、訊據被告甲○○固坦承先後有右揭事實欄（一）至（三）所載竊盜犯行不諱，惟
    矢口否認有右揭事實欄（四）之竊盜犯行，辯稱：伊當時係因有狗再對他吠，伊
    為趕狗始追趕狗而進入春翊公司內，伊並無竊取春祤公司所有上開財物云云。經
    查：被告右揭事實欄（一）至（三）部分犯行，業據被告於本院審理時坦承不諱
    ，核與被害人丙○○、蔡祈新、謝永成三人於警訊中供述之情節及證人羅國勳於
    警訊中證述之情節，均相符合，復有扣案之鑰匙二支、上開自用小貨車之車輛竊
    盜、車牌失竊個別查詢報表二紙及分別業據被害人丙○○、蔡祈新、謝永成領回
    上開自用小貨車各乙輛之贓物認領保管單各乙紙，在卷可稽，足堪認定。至於右
    揭事實欄（四）部分犯行，亦據被害人春翊公司股東乙○○於警訊中指稱「我於
    八十九年四月十四日十六時二十分左右，在我工廠內發現竊嫌手持紅色扳手蹲在
    我工廠內的二層鍋旁正拆零件中，我從竊嫌身上發現我工廠內的紅色扳手乙把，
    鏍絲起子乙支，尖嘴鉗乙把，尼龍手套乙付，二層鍋的鏍絲乙個，.... （見臺
    灣桃園地方法院檢察署八十九年度偵字第五七九六號卷第十三頁）」、「我發現
    時該竊嫌手持我工廠內的紅色扳手，蹲在二層鍋下，用該紅色扳手拆卸二層鍋的
    零件（見同上卷第十三頁）」、「紅色扳手原放於二層鍋下，手套、尖嘴鉗及鏍
    絲起子皆全放於我工廠內辦公室內，而鏍絲起子原是二層鍋的零件（見同上卷第
    十三頁）」、「我是該公司股東，四月十四日下午四時二十分我去公司查看，當
    時公司已經停工，沒有人在裡面住及上班，裡面也沒有養狗，我當時去巡邏時，
    看到被告手拿扳手及起子，蹲在機器旁邊，他發現我之後即站起來說他追狗跑進
    來，當時公司四周圍牆及大門都有上鎖，他手上的扳手及起子都是我們公司的，
    現場我們公司得機器有被拆過，抽屜有被翻過，電線被剪掉不見了，沒有損失現
    金財物（見本院卷八十九年六月十六日筆錄）」、「我有問他有無拿這些東西，
    他說沒有，我就報警處理，可是車上沒有搜到公司東西（見本院卷八十九年六月
    十六日筆錄）」等語明確，且被告於本院審理時亦供稱「.... 是追狗爬欄杆進
    去的，.... 」等語，足證被告當時確係以徒手攀爬春翊公司鐵欄杆之方式進入
    其內乙節，亦堪認定。又春翊公司當時雖係停工休業中，惟仍設有大門及鐵欄杆
    等與外處相隔，即係禁止外人無故進入之用意，若被告當時果係在追趕狗，不僅
    無因此攀爬鐵欄杆進入春翊公司內之必要，更無蹲在春翊公司廠房內二層鍋旁拆
    解其零件之可能，惟被告竟係於手持春翊公司所有上開紅色扳手及鏍絲起子等工
    具拆解二層鍋零件時，遭春翊公司股東乙○○當場發覺上情，有如上述，則被告
    辯稱其當時係因追趕狗而進入春翊公司內，並無竊取春翊公司所有上開財物云云
    ，顯係事後卸責之詞，不足採信。又被告此部分犯行，復有業據春翊公司股東乙○○領回上開鏍絲乙個、尼龍手套乙付、紅色扳手、尖嘴鉗及鏍絲起子各乙支之
    贓物認領保管單乙紙，在卷可稽，已堪認定。被告犯行已臻明確，應予依法論科
    。
二、核被告右揭事實欄（一）至（三）所為，係犯刑法第三百二十條第一項之竊盜罪
    、右揭事實欄（四）所為，則係犯刑法第三百二十一條第一項第二款之踰越安全
    設備竊盜罪。公訴人認被告右揭事實欄（四）所為，亦係犯刑法第三百二十條第
    一項之竊盜罪嫌云云，揆諸上述，容有誤會，應依刑法第三百條規定，變更公訴
    人此部分原起訴所引應適用之法條；又台灣台東地方法院檢察署移送併案審理部
    分，雖未據公訴人對之一併提起公訴在卷，惟因被告此部分所為與公訴人原起訴
    部分間，有連續犯之裁判上一罪關係，依刑事訴訟法第二百六十七條規定，應為
    公訴人原起訴部分效力所及，本院自得併予審理，合先敘明。被告所犯上開各罪
    間，其時間緊接，所犯構成要件相同，顯係基於概括犯意所為，為連續犯，應依
    刑法第五十六條規定，論以較重之踰越安全設備竊盜乙罪，並加重其刑。又被告
    前於八十年間因竊盜案件，經臺灣臺中地方法院判處有期徒刑四年確定，並於八
    十年九月十二日入監執行，後於八十二年五月二十九日假釋出監，再經撤銷假釋
    後，復於八十五年十二月三十日入監執行，而於八十六年八月五日再經假釋付保
    護管束，至八十七年九月十九日執行完畢（未再經撤銷假釋，以執行完畢論），
    此有本院刑案被告全國前案紀錄表及臺灣桃園地方法院檢察署前案資料查註紀錄
    表各乙份可佐，其復於五年內再犯有期徒刑以上之本罪，為累犯，應依刑法第四
    十七條規定，加重其刑，併依法遞加重之。爰審酌被告前曾因竊盜案件，經執行
    有期徒刑完畢，竟仍不知悛悔，復再基於概括犯意，先後竊取上開財物，不僅毫
    無悔悟之心，更嚴重破壞社會安全及其犯罪後之態度等一切情狀，量處如主文所
    示之刑；又被告為十八歲以上之人，並前曾因竊盜案件，經法院判處徒刑確定，
    並執行完畢在案，此有本院刑案被告全國前案紀錄表乙份可佐，復再犯本件之竊
    盜罪，是被告顯有犯罪之習慣，爰依竊盜犯贓物犯保安處分條例第三條第一項第
    一款、第五條第一項前段規定，諭知被告於刑之執行前令入勞動場所強制工作三
    年，以令其習得一技之長，並資儆懲。至於扣案之上開鑰匙二支，均為被告所有
    供犯罪所用之物，業據被告供承在卷，應依刑法第三十八條第一項第二款規定，
    均宣告沒收之。
三、本件公訴意旨另以：被告另於八十八年九月二十日上午九時五十五分許，在桃園
    縣龜山鄉○○路二號前，以自備鑰匙乙支，竊取ＸＡ─４４２１號自用小客車乙
    輛，嗣於同年十月三十一日上午九時五十五分許，甲○○駕駛上開自用小客車行
    經桃園縣蘆竹鄉山腳村八鄰時，為警臨檢查獲，並扣得其所有鑰匙六支，因認被
    告此部分所為，亦涉有刑法第三百二十條第一項之竊盜罪嫌云云。按「案件曾經
    判決確定者，應諭知免訴之判決」，刑事訴訟法第三百零二條第一款定有明文。
    訊據被告固坦承於右揭時地持其所有上開鑰匙竊得上開自用小客車乙輛，供己日
    常代步之用不諱，核與被害人葉興旺指述情節相符，復有扣案之上開鑰匙六支，
    在卷可稽，而堪認定，惟被告另涉竊盜案件之犯行，業據臺灣板橋地方法院檢察
    署檢察官於八十八年七月二十日以八十八年度偵字第一五三一三號案件繫屬臺灣
    板橋地方法院審理，並經臺灣高等法院於八十八年十一月二十四日以八十八年度
    上易字第四五０七號案件判處有期徒刑二年確定，並諭知於刑之執行前令入工作
    場所強制工作三年確定在案，此有本院刑案被告全國前案紀錄表及臺灣高等法院
    該案確定判決各乙份，在卷可稽，而公訴人所起訴被告此部分竊盜犯行之時間，
    不僅係在八十八年十一月二十四日前之同年九月二十日，且被告此部分竊盜犯行
    與臺灣高等法院八十八年度上易字第四五０七號案件之竊盜犯行間，亦有連續犯
    之裁判上一罪關係，是被告此部分竊盜犯行，應併為臺灣高等法院八十八年度上
    易字第四五０七號案件確定判決效力所及，至為顯然，本院自不得再行審理。惟
    因公訴人認被告此部犯竊盜犯行與本院上開論罪科刑部分間，有連續犯之裁判上
    一罪關係，爰不另為免訴之諭知，附此敘明。
據上論斷，應依刑事訴訟法第二百九十九條第一項前段、第三百條，刑法第五十六條
、第三百二十一條第一項第二款、第四十七條、第三十八條第一項第二款，竊盜犯贓
物犯保安處分條例第三條第一項第一款、第五條第一項前段，判決如主文。
本案經檢察官魏雯祈到庭執行職務。
中      華      民      國      八十九    年     八     月   二十五   日
                          臺灣桃園地方法院刑事第四庭
                              法  官  林 晏 鵬
右正本證明與原本無異。
如不服本判決，應於判決送達後十日內向本院提出上訴狀( 應附繕本 )，上訴於
臺灣高等法院。
                               書記官  張 雅 慧
中        華        民        國   八十九   年   八   月    二十九    日
附論罪科刑依據之法條：刑法第三百二十一條
刑法第三百二十一條
犯竊盜罪而有左列情形之一者，處六月以上五年以下有期徒刑：
一、於夜間侵入住宅或有人居住之建築物、船艦或隱匿其內而犯之者。
二、毀越門扇、牆垣或其他安全設備而犯之者。
三、攜帶兇器而犯之者。
四、結夥三人以上而犯之者。
五、乘火災、水災或其他災害之際而犯之者。
六、在車站或埠頭而犯之者。
前項之未遂犯罰之。


司法院資訊處製作；財團法人民間司法改革基金會備份。
